【裁判字號】    97,易,2582
【裁判日期】    980227
【裁判案由】    性騷擾防治法
【裁判全文】
臺灣板橋地方法院刑事判決              97年度易字第2582號
公  訴  人  臺灣板橋地方法院檢察署檢察官
被      告  甲○○
上列被告因違反性騷擾防治法案件，經檢察官提起公訴（97 年
度偵字第16188 號），本院判決如下：
    主  文
甲○○意圖性騷擾，乘人不及抗拒而為觸碰其胸部之行為，累犯
，處有期徒刑參月，如易科罰金，以新臺幣壹仟元折算壹日。
    事  實
一、甲○○前曾因軍法搶奪、強盜案件，經國防部北部地方軍事
    法院桃園分院以88年桃審字17號判處有期徒刑10年，於上訴
    國防部高等軍事法院後撤回上訴，於民國89年6 月26日判決
    確定，嗣於94年6 月4 日假釋，97年2 月2 日期滿執行完畢
    。詎仍不知悔改，於97年5 月25日18時40分許，在臺北縣板
    橋市○○路○ 段37-7號1 樓之美華泰商場，見代號3431A970
    5 號之成年女子（真實姓名年籍詳卷，下稱Ａ女）獨自1 人
    ，竟意圖為性騷擾，乘Ａ女不及抗拒之際，以手肘觸摸Ａ女
    胸部得逞，嗣經該商場內人員報警查獲。
二、案經Ａ女訴由臺北縣政府警察局板橋分局報告臺灣板橋地方
    法院檢察署檢察官偵查起訴。
    理  由
一、訊據被告甲○○矢口否認有何性騷擾犯行，辯稱：伊有在97
    年5 月25日18時40分許，到臺北縣板橋市○○路○段37-7 號
    1 樓之美華泰商場買東西，買完東西就被污衊，伊都沒有和
    起訴書所載的Ａ女接觸，也沒有和她交談，當時只有與Ａ女
    擦身而過等情，繼改稱沒有與Ａ女擦身而過，又改稱Ａ女當
    時站在走道中央，可能當時有擦身而過，伊的手有碰到Ａ女
    的手，再改稱可能是衣服碰到，伊記得伊當天一直在閃人群
    ，伊當天都沒有用手碰觸到該商場內任何女性的胸部，伊是
    後來走出美華泰商場後，裡面的店員跑出來，污衊伊是色狼
    ，當天發生的情形就是這樣云云。惟查：
  (1)被告上揭犯罪事實，有證人即告訴人Ａ女於警詢及偵查中之
    證述、監視器錄影內容翻攝照片2 張、證人許王誠於警詢時
    之證述、逮捕被告之警員蕭志偉、吳政賓之職務報告、本院
    就監視錄影光碟之勘驗筆錄在卷可稽（上揭證據方法中有部
    分屬被告以外之人於審判外之陳述，業經被告於審判程序同
    意作為證據，本院審酌該言詞陳述或書面陳述作成時之情況
    ，認為並無威脅利誘或嚴重偏頗之狀況，認為得作為證據）
    。
  (2)被告固以上情辯解，惟其於偵查中已自承與Ａ女曾經交談（
    偵查卷第37頁），與其於本院訊問時之辯詞明顯矛盾，其歷
    次辯詞無端前後不一，顯非直言無隱，已難逕信。再經本院
    當庭勘驗上開賣場監視錄影光碟內容，認為光碟內容與偵查
    卷第29頁翻攝之照片相符，該翻攝畫面出現時，被告右手上
    臂至手肘之部位，明顯擠壓Ａ女之左胸，且該時被告與Ａ女
    所處位置距離貨架及周圍之其他人尚有充裕之空間，被告係
    自主性向Ａ女靠近，並為身體接觸，並非受迫於貨架通道或
    其他人推擠之空間不足，有上開勘驗筆錄在卷可佐，足認被
    告辯稱並未擠壓Ａ女前胸，而係閃身動作云云，已無可採。
  (3)綜據上述，被告所辯情節無從建立合理懷疑而推翻前揭積極
    證據，本案事證明確，被告犯行已堪認定，自應依法論科。
二、核被告所為，係犯性騷擾防治法第25條第1 項意圖性騷擾，
    乘人不及抗拒而為觸摸其胸部之行為罪。被告前曾因軍法搶
    奪、強盜案件，經國防部北部地方軍事法院桃園分院以88年
    桃審字17號判處有期徒刑10年，於上訴國防部高等軍事法院
    後撤回上訴，於民國89年6 月26日判決確定，嗣於94年6 月
    4 日假釋，97年2 月2 日期滿執行完畢，其於有期徒刑執行
    完畢後，五年內故意再犯本案有期徒刑以上之罪，應依刑法
    第47條第1 項規定加重其刑。爰審酌被告麻藥、竊盜、脫逃
    、搶奪強盜等多項前科，顯示素行不佳，甫執行完畢未久，
    竟為逞一己私欲，在商場混跡人群中，伺機推擠女性胸部，
    欠缺尊重他人對於身體自主權利之觀念，造成被害人心理不
    安及嚴重嫌惡，犯後飾詞圖卸，反指係遭被害人誣攀，未見
    悔意，本院因此認為，被告固無據實陳述之義務，然其未行
    使緘默權，反為不實陳述，無謂耗費有限之司法資源，且顯
    示其缺乏為自己行為負責之觀念，自應施以相當之刑罰，以
    謀收警惕矯治及社會防衛之效，兼衡其智識程度，其犯罪之
    動機、目的、手段等一切情狀，量處如主文所示之刑，並諭
    知易科罰金之折算標準，以資懲儆。
三、被告另涉嫌於97年5 月25日18時30分許，在上開商場，見代
    號3431A9705-1 號之成年女子（真實姓名年籍詳卷，下稱B
    女）獨自1 人，竟意圖為性騷擾，乘Ｂ女不及抗拒之際，以
    手肘觸摸Ｂ女胸部得逞，此部分犯行業經本院勘驗卷附監視
    錄影光碟，並製成勘驗筆錄，已發現相當之證據，既未經檢
    察官起訴，且Ａ女、Ｂ女遭性騷擾，應屬不同法益遭到侵害
    ，原起訴書認為被告此部分犯行與原起訴部分有接續犯關係
    ，應有誤解，從而，本院無從就此非屬裁判上一罪、實質上
    一罪之部分審酌，應移由檢察官另行偵辦，附此敘明。
據上論斷，應依刑事訴訟法第299 條第1 項前段，性騷擾防治法
第25條第1 項，刑法第11條前段、第47條第1 項、第41條第1 項
前段，判決如主文。
本案經檢察官陳姿雯到庭執行職務。
中    華    民    國    98    年    2     月    27    日
                  刑事第二庭    法  官  王偉光
上列正本證明與原本無異。
如不服本判決，應於送達後10日內敘明上訴理由，向本院提出上
訴狀，上訴於本院第二審合議庭 (應附繕本) 。其未敘述上訴理
由者，應於上訴期間屆滿後20日內向本院補提理由書「切勿逕送
上級法院」。
                                書記官  陳宥伶
中    華    民    國    98    年    2     月    27    日
附錄本案論罪科刑法條全文：
性騷擾防治法第25條
意圖性騷擾，乘人不及抗拒而為親吻、擁抱或觸摸其臀部、胸部
或其他身體隱私處之行為者，處2 年以下有期徒刑、拘役或科或
併科新臺幣10萬元以下罰金。
前項之罪，須告訴乃論。


司法院資訊處製作；財團法人民間司法改革基金會備份。
